# [求助] 坏账准备核销和收回对间接法“经营性应收减少”填列的影响

提问人：陶冶 sd 时间：2017-04-16 21:00:34
坛友给出的简要案例：甲公司报表应收账款余额期初 200 万，期末 150 万；坏账准备期初 10 万，期末 23 万，本期实际发生坏账损失 5万，收回已做坏账损失处理的款项 8 万，增提坏账准备 10 万元。上述事项对现金流量的影响金额多少？ 1 、直接法（无疑问）经营活动第一项=200-150-5（应收余额减少，未收现）+8（应收余额增加）=532、间接法经营性应收（想了很久都不明白）？净利润-10+资产减值损失10+经营性应收减少？=经营活动净现金流53TB里一直都是按照BS审定期初余额（非净值）-期末（在此基础上的调整项并没有涉及坏账核销/收回，多为扣除投筹资）。如此，则是200-150=50而非 53 。另外，看了注会讲义也是=期初余额（非净值）-期末，并没有涉及坏账核销/收回。但下面这个帖子中陈版回复的理由“经营性应收项目的减少 53 万元（计算过程同上，其中：-5 万元因为减少应收款项但无相应的现金流入，予以排除；＋ 8 万元可以理解为有经营现金流但不影响净利润，所以要调整）”一直没想明白。求助各位，如陈版有空，望解答学生疑惑！http://bbs.esnai.com/thread-4798751-1-1.html

回答人：chenyiwei
坏帐准备的收回、核销等其他变动的影响当然会影响现金流量表的间接法，导致需要补充调整。你用T型帐户法模拟一下就可以看出来了。